臺灣高雄地方法院刑事裁定             100年度聲再字第38號
聲  請  人
即受判決人  潘信宏
選任辯護人  吳永茂律師
上列聲請人因竊盜案件，對於本院100年度審易字第1240號中華
民國100年5月31日第一審確定判決（偵查案號：臺灣高雄地方法
院檢察署100年度偵字第5309號），聲請再審，本院裁定如下：
    主  文
再審之聲請駁回。
    理  由
一、本件再審聲請意旨略以：(一)原確定判決未能審酌「陳碧鳳住
    處之圍牆上方設置鐵欄杆，欄杆間有相當寬度之孔隙，人的
    手掌手臂可在不改變圍牆及欄杆之設置狀態下，即可穿越欄
    杆孔隙伸進圍牆內，該圍牆及欄杆之設置對於人的手掌手臂
    無妨閑功能」等客觀存在之事證，而論聲請人以刑法第321
    條第1項第2款之踰越牆垣竊盜罪，而非論以普通竊盜罪，應
    有再審理由存在；(二)依據民國100年2月6日聲請人潘信宏於
    仁武分局大社派出所之調查筆錄之記載「問：警方查獲你時
    ，你將竊取那兩套女性內衣褲丟在何處？」；「答：我將那
    兩套內衣褲丟在三民路57巷9號旁圍牆旁的花圃上」，故聲
    請人並未將被害人之內衣褲移入自己實力支配之下，亦未破
    壞被害人對於其所有內衣褲之持有關係，故聲請人應成立竊
    盜未遂罪，原確定判決對此一重要證據漏未審酌，符合刑事
    訴訟法第421條之為受判決人之利益聲請再審之事由；(三)由
    上述聲請人100年2月6日於仁武分局大社派出所之調查筆錄
    內容可知，聲請人將被害人之胸罩、內褲丟在被害人住處圍
    牆內之花圃，係因己意而中止犯罪結果之發生，應符合刑法
    第27條第1項「中止犯」之規定，原確定判決對於此一重要
    證據未審酌，有符合為受判決人之利益聲請再審之情形。
二、按「聲請再審，由判決之原審法院管轄。」，刑事訴訟法第
    426條第1項定有明文；又再審係對確定判決認定事實錯誤而
    設之救濟程序，應以確定判決為聲請再審之客體，方為適法
    ，倘第一審判決曾經上訴之程序加以救濟，嗣於上訴審就事
    實已為實體審判認定並駁回上訴而告確定，則應以該第二審
    確定判決為聲請再審之對象，並向該第二審法院提出。然若
    上級審法院以上訴不合法，從程序上判決駁回上訴者，聲請
    再審之對象為原法院之判決，並非上級審法院之程序判決，
    該再審案件，仍應由原判決之法院管轄，最高法院93年度台
    聲字第2號裁定意旨可資參照。查本件聲請人潘信宏前因竊
    盜案件，經本院於100年5月31日以100年度審易字第1240號
    判處有期徒刑10月，聲請人不服提起上訴，經臺灣高等法院
    高雄分院以其上訴未提出具體理由，不合法律上程式，於10
    0年7月26日以100年度上易字第728號判決駁回上訴確定等情
    ，已據聲請人提出各該刑事判決在卷可稽，並經本院查閱臺
    灣高等法院被告前案紀錄表確認無誤，參照前揭最高法院裁
    定意旨及說明，本件實體確定判決係第一審法院即本院100
    年度審易字第1240號判決，本院自有再審之管轄權，合先敘
    明。
三、次按不得上訴於第三審法院之案件，除前條規定外，其經第
    二審確定之有罪判決，如就足生影響於判決之重要證據漏未
    審酌者，亦得為受判決人之利益，聲請再審，刑事訴訟法第
    421 條定有明文。又刑事訴訟法第421 條所指「漏未審酌」
    ，係指第二審判決前已發現提出之證據，未予審酌而言，如
    所提出之證據，原確定判決因證據取捨，未予採信，尚難認
    為係對已提出之證據漏未審酌。而所謂「重要證據」，必須
    該證據已足認定受判決人應受無罪、或免訴、或輕於原審所
    認定之罪名方可，如不足以推翻原審所認定罪刑之證據，即
    非足生影響於原判決之重要證據。又第一審為罪刑之判決，
    提起上訴後，經第二審以程序不合駁回上訴，不能因第一審
    之罪刑判決尚有漏未審酌之證據，依刑事訴訟法第414 條（
    舊法，即現行刑事訴訟法第421條）聲請再審，有最高法院2
    6年度刑事庭決議(二)可資參照。
四、經查：
(一)、如同前述，聲請人潘信宏所涉竊盜犯行，經本院以100年度
    審易字第1240號判處有期徒刑10月，聲請人不服提起上訴，
    經臺灣高等法院高雄分院以其上訴未提出具體理由，不合法
    律上程式，以100年度上易字第728號判決駁回上訴確定。且
    聲請人所犯刑法第321條第1項第2款之加重竊盜等罪，雖屬
    依刑事訴訟法第376條第2款所規定之不得上訴第三審法院之
    罪；惟聲請人先前上訴於第二審法院時，係因程序上不合法
    而經駁回上訴，揆諸前揭最高法院決議及說明，縱認聲請人
    所列事項，係屬顯有重要證據而原審法院未予審酌，亦不得
    依刑事訴訟法第421條之事由而聲請再審。
(二)、何況，被害人陳碧鳳住處之圍牆上方設置鐵欄杆照片，聲請
    人於100年2月6日之警詢筆錄，於原確定判決審判程序中，
    均已逐一向當事人提示並告以要旨，並於每調查一證據完畢
    ，均詢問當事人有無意見，各該證據均經合法調查，有本院
    100年5月25日審判筆錄在卷為憑（見本院100年度審易字第1
    240號卷第19頁），且已於判決理由詳予斟酌並敘明被告該
    當刑法第321條第1項第2款之踰越牆垣竊盜罪之理由。是上
    開證據於原確定判決之審判程序中，既均已為法院及當事人
    所知悉，復經合法調查，並於判決理由中敘明、斟酌及採認
    與否之理由，尚難謂原審法院有漏未審酌之情形。
五、綜上所述，聲請人所指上開再審理由，顯與刑事訴訟法第42
    1 條之就足生影響於判決之重要證據漏未審酌之規定未盡相
    符。此外，本件復查無其他再審理由可資憑佐，從而本件聲
    請為無理由，應予駁回。
據上論斷，應依刑事訴訟法第434條第1項，裁定如主文。
中    華    民    國   100    年    11    月    9     日
                  刑事第十二庭  審判長法  官  黃建榮
                                      法  官  王榆富
                                      法  官  陳川傑
以上正本證明與原本無異。
如不服本裁定，應於收受送達後5 日內向本院提出抗告狀。
中    華    民    國   100    年    11    月    9     日
                                      書記官  林昭吟